# 根据诉讼未结案单项计提坏账是否属于或有事项

提问人：jinhwang1818 时间：2015-03-30 09:28:16
公司是原告，因对方单位不履行还款义务，起诉至法院，预计收回可能性较低，单项全额计提坏账准备，是否属于或有事项？在报告附注或有事项部分披露？

回答人：chenyiwei
1 、主帖中所提到的单项计提坏帐准备事项，不属于或有事项，而是资产减值准备会计估计的内在不确定性，一般可以在财务报表附注的应收款项项目的注释中，对具体情况和计提比例的确定依据等问题进行说明。 2 、与公司正常经营业务相关的诉讼导致计提预计负债，如果经常发生，且金额并不显著重大的，则不认定为非经常性损益（即使利润表上计入营业外支出）；属于偶发性质且涉及金额较大的，可以作为非经常性损益。 3 、对于正常经营业务形成的应收款项计提的坏帐准备，通常不属于非经常性损益，除非计提该准备是由于自然灾害等不可抗力原因导致债务人发生重大损失所导致，且对该笔应收款项采用个别认定法计提坏帐准备。 4 、与公司正常经营无关的诉讼导致本期计提大额的其他应收款-坏账准备，一般可作为非经常性损益。